【裁判字號】    98,訴,4219
【裁判日期】    990602
【裁判案由】    毒品危害防制條例
【裁判全文】
臺灣板橋地方法院刑事判決              98年度訴字第4219號
公  訴  人  臺灣板橋地方法院檢察署檢察官
被      告  乙○○
選任辯護人  胡峰賓律師
            陳麗文律師
上列被告因違反毒品危害防制條例案件，經檢察官提起公訴（98
年度偵字第28032 號），本院判決如下：
    主  文
乙○○轉讓第一級毒品，累犯，處有期徒刑拾月，扣案之000000
0000行動電話壹支（內含SIM 卡壹張）沒收；又轉讓第一級毒品
，累犯，處有期徒刑拾月，扣案之0000000000行動電話壹支（內
含SIM 卡壹張）沒收。應執行有期徒刑壹年陸月，扣案之000000
0000行動電話壹支（內含SIM 卡壹張）沒收。
    事  實
一、乙○○前曾(1)於民國94年間，因竊盜案件，經本院以94年度
    易字第335 號判決判處有期徒刑1 年，上訴臺灣高等法院後
    撤回上訴確定；(2)因施用毒品案件，經本院以94年度訴字第
    12 12 號判決判處有期徒刑8 月，上訴臺灣高等法院後撤回
    上訴確定；(3)因竊盜案件，經臺灣臺北地方法院以94年度易
    更一字第6 號判決判處有期徒刑4 月，上訴後，由臺灣高等
    法院以94年度上易字第1832號判決上訴駁回確定，前開3 案
    所處徒刑，嗣經臺灣高等法院以95年度聲字第9 號裁定其應
    執行有期徒刑1 年8 月確定；(4)因施用毒品案件，經本院以
    94年度訴字第2906號判決判處有期徒刑10月確定；(5)另於95
    年間，因竊盜案件，經本院以95年度易字第610 號判決判處
    有期徒刑6 月確定；前揭2 案所處徒刑，嗣經本院以95年度
    聲字第2183號裁定其應執行有期徒刑1 年2 月確定；而前開
    (1)至(5)案所處徒刑，復經本院以96年度聲減字第4007號裁定
    均各減刑為有期徒刑6 月、4 月、2 月、5 月、3 月，併就
    (1)(2)(3)減刑後之徒刑定其應執行有期徒刑10月，就(4)(5)減刑
    後之徒刑定其應執行有期徒刑7 月確定，經接續執行後，於
    96年11月19日假釋出監，所餘刑期付保護管束，迄97年1 月
    6 日因保護管束期滿未經撤銷假釋，未執行之刑以已執行完
    畢論。詎猶不知悔改，其明知海洛因係屬毒品危害防制條例
    第2 條第2 項第1 款之第一級毒品，不得非法持有、轉讓，
    仍基於轉讓第一級毒品之犯意，分別為下列行為：
  (一)於98年8 月2 日1 時6 分、2 時16分、7 時27分及同年月3
    日1 時32分許，以其所使用之0000000000號行動電話與綽號
    「小四」甲○○所使用之0000000000號行動電話聯繫提供海
    洛因事宜後，乙○○遂於同年月3 日1 時32分許，在臺北縣
    中和市○○路29巷14弄24之4 號前，轉讓1 公克之海洛因1
    小包給甲○○，並當場向甲○○收取新臺幣（下同）5 千元
    。
  (二)於98年8 月4 日晚上7 時53分、同日晚上8 時28分許，以其
    所有之0000000000號行動電話與甲○○所使用之上揭行動電
    話聯繫提供海洛因事宜後，乙○○遂於同日晚上8 時28分後
    某時許，在臺北縣中和市○○路29巷14弄24之4 號前，轉讓
    0.5 公克之海洛因1 小包給甲○○，並應允甲○○積欠2 千
    元。嗣於98年10月8 日，在中和市○○路29巷14弄24號前，
    當場查獲乙○○，並扣得第一級毒品海洛因5 小包及電話號
    碼0000000000行動電話1 支（內含SIM 卡壹張）。
二、案經臺北縣政府警察局中和第一分局報請臺灣板橋地方法院
    檢察署檢察官偵查起訴。
    理  由
壹、程序部分：
一、按被告以外之人於審判外之言詞或書面陳述，除法律有規定
    者外，不得作為證據，刑事訴訟法第159 條第1 項固定有明
    文。然被告以外之人於偵查中向檢察官所為之陳述，除顯有
    不可信之情況外，得為證據；被告以外之人於審判外之陳述
    ，雖不符同法第159 條之1 至之4 之規定，而經當事人於審
    判程式同意作為證據，法院審酌該言詞陳述或書面陳述作成
    時之情況，認為適當者，亦得為證據；又當事人、代理人或
    辯護人於法院調查證據時，知有第159 條第1 項不得為證據
    之情形，而未於言詞辯論終結前聲明異議者，視為有前項之
    同意，同法第159 條之1 第2 項、第159 條之5 亦分別定有
    明文。又刑事訴訟法第159 條之5 的立法意旨在於傳聞證據
    未經當事人之反對詰問予以核實，原則上先予排除。惟若當
    事人已放棄反對詰問權，於審判程式中表明同意該等傳聞證
    據可作為證據；或於言詞辯論終結前未聲明異議，基於尊重
    當事人對傳聞證據之處分權，及證據資料愈豐富，愈有助於
    真實發見之理念，上開傳聞證據亦均得資為證據。經查：
  (一)關於證人甲○○於警詢中之陳述，係屬被告以外之人於審判
    外之言詞陳述，依刑事訴訟法第159 條之規定，屬於傳聞證
    據而不具證據能力，且因被告乙○○及選任辯護人於本件準
    備程序中已表示不同意作為本案證據使用，是以其警詢之供
    述尚無證據能力。
  (二)關於證人甲○○於偵查中之陳述，係經檢察官諭知證人有具
    結之義務及偽證之處罰並命朗讀結文具結擔保其證言之真實
    性後，以證人身份，於檢察官面前完整、連續陳述其親身經
    歷，且查無證據顯示係遭受強暴、脅迫、詐欺、利誘等外力
    干擾情形，或在影響其心理狀況致妨礙其自由陳述等顯不可
    信之情況，而被告及選任辯護人復未能提出上開證人在偵查
    中所述有何其他顯不可信之情況，引用上開證人於檢察官面
    前所為陳述作為證據應屬適當，依刑事訴訟法第159 條之1
    第2 項之規定，自具證據能力。
二、次按刑事訴訟法基於證據裁判主義及嚴格證明法則，明定得
    以作為認定犯罪事實存否之依據者，以有證據能力之證據為
    限。惟有證據能力之被告以外之人之陳述，與不具證據能力
    之該被告以外之人之陳述，彼此不符，此際提出不具證據能
    力之陳述，用來減低有證據能力之陳述之證明力即檢驗其憑
    信性，應有必要，此種作為彈劾證據使用之證據，因非據為
    認定犯罪事實存否之基礎，不受嚴格證明法則之拘束，不以
    有證據能力者為限。因此，不具證據能力之被告以外之人之
    陳述，雖不得以之直接作為認定犯罪事實存否之證據，但非
    不得以之作為彈劾證據，用來爭執或減損有證據能力之被告
    以外之人所為陳述之證明力（最高法院98年度臺上字第2079
    號判決意旨參照）。是關於證人甲○○於警詢中所為之陳述
    ，就被告犯罪事實之證明，縱認無證據能力，亦得作為彈劾
    證據之用，用以評價證人甲○○有證據能力陳述之證據價值
    ，於此敘明。
三、另本件認定事實所引用之卷內其餘卷證資料（包含文書證據
    等證據），被告及辯護人於準備程式同意作為本案證據，且
    審判程式中復未於言詞辯論終結前表示異議，且卷內之文書
    證據等，亦無刑事訴訟法第159 條之4 之顯有不可信之情況
    與不得作為證據之情形，則依刑事訴訟法第159 條之5 之規
    定，本件認定事實所引用之所有文書證據等證據，均有證據
    能力，合先敘明。
貳、認定犯罪事實所憑之證據及理由：
一、訊據被告乙○○承認綽號為「博仔」，並於上開時間分別以
    電話號碼0000000000號、0000000000號之行動電話與使用
    0000000000號行動電話之綽號「小四」甲○○聯繫，且分別
    於98年8 月3 日、98年8 月4 日，在中和市○○路29巷14
    弄24之4 號前，拿海洛因給甲○○，嗣於98年10月8 日下午
    3 時30分許，在中和市○○路29巷14弄24號前，為警查獲，
    並扣得海洛因5 包、行動電話1 支等情。經查：
  (一)觀之證人甲○○於偵查中具結證述：伊綽號為「小四」，電
    話號碼0000000000號之行動電話是伊在使用，約使用1 年多
    ，又檢察官所提示0000000000與0000000000號行動電話於98
    年8 月2 日1 時6 分、2 時16分、7 時27分及98年8 月3 日
    1 時32分之通訊監察譯文是伊與乙○○的通話內容，另檢察
    官所提示0000000000與0000000000號行動電話於98年8 月4
    日19時53分之通訊監察譯文，也是與乙○○的通話內容等語
    歷歷（見98年度偵字第28032 號偵查卷宗第42頁），其於本
    院審理中另證述：伊於偵查中講到有關綽號及電話部分實在
    ，當天檢察官有拿監聽譯文給伊看等語明確（見本院卷第13
    7 背面至138 頁），互核被告於警詢中自承：有使用000000
    0000、0000000000號行動電話，大約是今年4 月份輪流使用
    之情（見同上偵查卷宗第4 頁），其於偵查中供稱：有使用
    0000000000、0000000000號之行動電話，又伊認識甲○○，
    他的綽號叫「小四」，檢察官所提示0000000000與00000000
    00號行動電話於98年8 月2 日1 時6 分、2 時16分、7 時27
    分之通訊監察譯文是伊與甲○○的通話內容，另檢察官所提
    示0000000000與0000000000號行動電話於98年8 月4 日19時
    53分、20時28分許之通訊監察譯文，也是伊與杜棟梁的通話
    內容等語明確（見同上偵查卷宗第47頁），復有前述行動電
    話之通訊監察譯文表在卷可稽（見同上偵查卷宗第17至22頁
    ），另有電話號碼0000000000號之行動電話1 支（內含SI M
    卡壹張）扣案足憑，足認被告確實有於上開時間使用前述行
    動電話有與綽號「小四」甲○○所使用之上揭行動電話通話
    之事實。
  (二)又參以(1)甲○○所使用之0000000000號行動電話於98年8 月
    2 日1 時6 分許有撥打給被告所用之0000000000號行動電話
    ，通話內容為「A ：你在哪。B ：外面。A ：你要拿東西嗎
    ？B ：啊錢不夠。A ：我加減貼一點。B ：你在哪。A ：門
    口。B ：那門口。A ：公園。B ：我過去，你等我一下。」
    、甲○○所用之上開電話於同年8 月2 日2 時16分許有撥打
    被告所用之前述行動電話，通話內容為「A ：喂。B ：過來
    …大龍這。A ：我不進去。B ：門口。」、甲○○所用之上
    開電話於同年8 月2 日7 時27分許有撥打被告所用之前述行
    動電話，通話內容為「A ：喂，博仔，我等一下拿5 張給你
    ，你在用一個給我，你聽有沒有。B ：有。」、甲○○所用
    之上開電話於同年8 月3 日1 時31分許有撥打被告所用之前
    述行動電話，通話內容為「B ：你在哪。A ：在家廁所，我
    下去好不好。B ：快下來。」；(2)甲○○所使用之00000000
    00號行動電話於98年8 月4 日晚上7 時53分許有與被告所用
    之0000000000號行動電話通話，通話內容為「A ：你誰。B
    ：我啦，博仔。A ：幫我那個啊，半個，我拿錢給你。B ：
    我身上沒錢了。A ：我要用去給別人。B ：好啦。」、甲○
    ○所用之上開電話於同年8 月4 日晚上8 時28分許有撥打被
    告所用之前述行動電話，通話內容為「A ：你下來啊。B ：
    好了喔。A ：下來樓下。」，此有上揭行動電話之通訊監察
    譯文表在卷可稽（見同上偵查卷宗第17至18頁），則由上開
    通訊監察譯文之內容，足認被告確實有於上開時間分別與甲
    ○○聯繫交付毒品等相關事宜之事實。
  (三)復稽證人甲○○於偵查中證稱：檢察官所提示關於98年8 月
    2 日至98年8 月3 日之通訊監察譯文內容，係伊與乙○○通
    話內容，伊打電話和他購買海洛因，電話中提到「5 張」是
    指5 千元，「1 個」是指要和他買4 分之1 錢的海洛因，約
    1 公克，當天與乙○○約在中和市○○路住處樓下，有拿5
    千元給乙○○，乙○○拿4 分之1 約1 公克的海洛因給伊，
    又檢察官所提示關於98年8 月4 日之通訊監察譯文內容，亦
    是伊與乙○○通話內容，當天要和乙○○買0.5 公克的海洛
    因，電話中提到「半個」是指0.5 公克的海洛因，也是約在
    中和市○○路住處樓下，乙○○拿0.5 公克的海洛因給伊，
    但伊當天並沒有錢給乙○○，之後也沒有還錢等語歷歷（見
    同上偵查卷宗第42至43頁），其於本院審理中具結證述：伊
    跟乙○○是小時候的鄰居，也是同學，有跟乙○○合資一起
    購買毒品，因乙○○跟對方比較熟，而伊也認識對方，只是
    之前有差對方錢，所以只要是有需要的時候，兩人都會錢湊
    一湊一起購買，拿回來就一人一半，通常約在伊家交付毒品
    比較多，一起合資乙○○並沒有得到好處，又伊跟乙○○一
    起合資大約每次1 人出5 千元，另有關98年8 月4 日監聽譯
    文中叫乙○○拿半個，「半個」就是指4 分之1 的1 半，就
    是81，就是0.5 公克，應該要給乙○○2 千5 百元，但後來
    沒有給，2 千5 百元是一般的價格等語綦詳（見本院卷第13
    4 背面至135 、137 、138 、139 至139 背面頁），核與被
    告於偵查中自承：有關98年8 月2 日之通訊監察譯文是伊與
    甲○○的通話內容，係甲○○打電話給伊，叫伊幫忙調海洛
    因，電話內容中「5 張」是指5 千元，「1 個」是指1 公克
    的海洛因，後來伊等有約在板橋市○○路的釣蝦場，伊有拿
    海洛因給甲○○，又有關98年8 月4 日之通訊監察譯文也是
    伊與甲○○的通話內容，「半個」是指0.5 公克的海洛因，
    當天相約在甲○○住處，有拿0.5 公克海洛因給甲○○，伊
    沒有拿錢給伊等語明確（見同上偵查卷宗第47頁），其於本
    院審理中自白：甲○○都會跟伊聯繫，伊等都是一起合資去
    買，伊有交付給甲○○等情（見本院卷第54、68頁），足見
    被告於上開時、地分別交付第一級毒品海洛因給甲○○之情
    無訛。
  (四)至公訴人雖認被告就犯罪事實一(一)、(二)均係基於販賣第一級
    毒品犯意，先後將海洛因以5 千元、2 千5 百元之對價分售
    與甲○○。惟被告於警詢、偵查及本院審理中就販賣海洛因
    予證人甲○○部分予以否認，並表示：伊跟甲○○從國中就
    認識到現在，之間有金錢往來，因吃藥的人常常錢會不夠，
    錢都會借來借去，而伊在難過，甲○○就會拿給伊，甲○○
    在難過時，伊也會拿給他，彼此都是互相，伊與甲○○係一
    起去拿毒品，然後再一起打掉，伊藥癮真的很大，又伊向甲
    ○○所收取之5 千元，係因一起合資去買，並沒有販賣的意
    思等情。經查：
  1.徵之證人甲○○於本院審理中具結證稱：伊是跟乙○○合資
    一起購買一節，已於前述，雖其於偵查中證述：通訊監察譯
    文內容，係伊與乙○○通話內容，伊打電話和他購買海洛因
    等詞，亦於前述，則有關證人甲○○於偵查中表示：「和」
    被告乙○○購買毒品海洛因之文義，究竟係其「與」被告購
    買海洛因或「向」被告購買海洛因之意，乃有極大之差異。
    惟細繹證人甲○○於警詢中之證詞：「（警察查獲之綽號「
    小黑」鍾崇旭、「阿東」強東仁、「進哥」林新進、「博仔
    」乙○○、「小傑」許凱傑是否認識？）全都認識。」、「
    （你毒品海洛因事項何人購買？你向誰買的？）我都是向他
    們調的。」、「（誰啊？）進兄、博仔。」、「（你何時向
    綽號進哥、博仔、小傑、阿東及大龍等人購買海洛因？何時
    開始向他們買的？）大約98年6 月左右。」、「（詳細時間
    何時知道嗎？6 月份何時你知道嗎？你是向他們買就對啦？
    ）嗯。」、「（你說怎樣？）我們一樣從頭至尾…（證人未
    說完即被警員打斷回答）」、「（多少？）一樣啊，一樣我
    們是一起共同去買的，有的時候我也叫他們幫我去買，我要
    是找不到人，我也會叫他們幫我去買。」、「（你說什麼？
    ）有的時候我也是找不到人，我也會叫他幫我去調。我們兩
    人都合資去買的。意思合資下去購買，因為沒有那麼多錢。
    」、「（購買毒品？）嗯。我們兩人再去均分。」、「（誰
    去買的？你去買還是誰去買？）我去買的，有的時候也是他
    去買的，有時我去買，有時他去買。」、「（兩個人輪流就
    對啦？）嗯。」，此有本院勘驗證人甲○○於警詢證述之勘
    驗筆錄在卷可佐（見本院卷第78至83背面頁），揆諸上開說
    明，有關證人甲○○於警詢中所為之陳述，雖無證據能力，
    然仍得作為彈劾證據，則由證人甲○○於警詢中曾經表示其
    係向被告調貨或者其有合資之情狀，是證人甲○○於偵查中
    證述：和被告乙○○購買海洛因等詞，公訴人逕認係向被告
    購買毒品一節，實有疑義，是被告前開辯解，顯非無據。
  2.復稽證人甲○○於本院審理中具結證稱：除了被告交付毒品
    外，伊還有其他取得海洛因之管道，包括三重叫阿明的、阿
    江、大龍，又伊跟阿明是合資，但跟阿江及大龍就是購買等
    語明確（見本院卷第135 背面頁），另佐以被告與甲○○於
    98年8 月2 日、同年月3 日聯絡交付毒品之過程，被告先表
    示錢不夠，甲○○進而表示願意加減貼一點，甚至於被告前
    往賣家「大龍」時，要求甲○○過來，甲○○稱在門口即可
    ，但不要進去，又其等於同年月4 日聯絡交付毒品之過程，
    甲○○要被告準備「半個」，被告旋表示身上沒錢了等情，
    此有前述監聽譯文內容在卷可稽，則由2 次交付毒品之過程
    ，被告分別表示「錢不夠」或「身上沒錢了」，而甲○○有
    表示「加減貼一點」，此與一般購買毒品者，只會詢問是否
    有毒品可供出售、欲購買數量及交付地點等事宜，而不會詢
    問出售者是否有資金購買毒品之情況顯有不同，何況販賣毒
    品者，為賺取差價，不會讓購買毒品者知悉其上源為何，反
    觀被告卻要求甲○○到「大龍」處，而甲○○於本院審理中
    亦證稱有跟「大龍」購買毒品一節，甚至甲○○曾直接跟「
    大龍」通話之情形，此由98年7 月29日之被告撥打甲○○行
    動電話進而轉由「大龍」與甲○○之通訊監察譯文內容「B
    ：喂，你不是要找老哥（大龍）。A ：他賭完了喔。B ：你
    等一下，換老哥（大龍）發話，喂，小四喔，你講。A ：沒
    有啦，我那時候去找…，因為他輸錢，給我少了4 錢，我也
    要給別人，他說找你看有沒有辦法幫忙。B ：多少。A ：4
    錢。B ：好。A ：老哥（大龍）在麻煩你。」，此亦有上揭
    通訊監察譯文表在卷可稽（見同上偵查卷宗第17背面頁），
    足認甲○○亦知悉被告是向何人購買，亦與一般販賣毒品之
    情況不合，益徵被告辯稱係合資等詞，應非虛妄。
  3.再觀之證人甲○○於本院審理中證稱：伊也認識對方，只是
    之前有差對方錢，所以會與被告湊錢，請被告去買之情，已
    於前述，另參以被告與甲○○所用之上開電話於98年8 月21
    日晚上5 時7 分許之通話內容為「A ：先用一個過來啊。B
    ：等一下，阿東打電話來說要給你收帳，你是差他多少。A
    ：4500啦…。B ：我先去給阿東拿，順便算一下帳。」，此
    有前述通訊監察譯文表在卷可稽（見同上偵查卷宗第19頁）
    ，復衡以被告前往「大龍」處購買毒品之際，電話中曾要求
    甲○○一同前去，甲○○表示不願意進去，在門口就好，詳
    見於上之通訊監察譯文，可見證人甲○○知悉被告是向何人
    購買毒品，確實係因差對方錢，方與被告合資後，遂請被告
    出面購買之情無誤。
  4.另本案既無證據可證被告之前開行為確係為賺取差價而生，
    自亦無從認定此為販賣行為，復查無得援為認定交付毒品時
    確存有營利意圖及賺取價差行為之相關證據，且在以原價甚
    或低於原價有償轉讓毒品之情形，若未特別指明，轉讓人或
    受轉讓人以「買」或「賣」或「調貨」敘述其等之交易情形
    ，並未乖離一般人所理解之中文文義，準此，本案尚無由單
    以通訊監察譯文內容、證人甲○○提及幫忙調貨之證詞，便
    遽為斷定被告有販賣第一級毒品海洛因之行為。至按所謂販
    賣毒品行為，若係行為人基於營利之目的而販入毒品者亦屬
    之，然本案既亦無其他證據可資佐證被告乙○○於購入嗣後
    交付甲○○之海洛因前，即已有意圖賺取差價以為營利之意
    思，本諸罪疑惟輕原則，自不得如公訴人所指，對被告逕論
    以販賣第一級毒品罪，而應以轉讓罪名相繩。
  (五)綜上所述，足認被告轉讓第一級毒品之犯行明確，應依法論
    科。
二、核被告就犯罪事實一(一)、(二)所為，均係違反毒品危害防制條
    例第8 條第1 項之轉讓第一級毒品罪。公訴意旨認犯罪事實
    一(一)及(二)均應依販賣第一級毒品罪處斷，尚有未洽，惟起訴
    事實相同，爰依法變更起訴法條。又其轉讓第一級毒品海洛
    因前後持有第一級毒品海洛因之低度行為，應為轉讓之高度
    行為所吸收，均不另論罪。其所犯上開2 罪之間，犯意各別
    ，行為互殊，應予分論併罰之。被告前有如事實欄所述之犯
    罪科刑及執行情形，此有臺灣高等法院被告前案紀錄表1 份
    在卷可稽，其於有期徒刑執行完畢後，5 年以內再故意犯前
    開2 罪，皆應依刑法第47條第1 項規定論以累犯，均加重其
    刑。被告於警詢、偵查及審判中均自白有轉讓海洛因給甲○
    ○，依同條例第17條第2 項規定，均應減輕其刑，並均依法
    先加後減。爰審酌被告分別轉讓第一級毒品給杜棟梁，危害
    社會治安非微，且斟酌其犯罪之動機、目的、手段、生活狀
    況、智試程度等一切情狀，分別量處如主文所示之刑，並定
    其應執行之刑。檢察官具體請求量刑，猶嫌稍重，併此敘明
    。至扣案之0000000000之行動電話1 具（含SIM 卡1 張），
    被告於本院審理中供承係其所有，並供交付毒品聯絡用（見
    本院卷第140 背面頁），且有通訊監聽譯文1 件在卷可佐，
    參以行動電話之服務需以SIM 卡為使用介面，各該公司於出
    租行動電話門號予消費者使用時，即同時提供SIM 卡給消費
    者做為門號使用之介面，故於各該公司接受消費者申辦門號
    並將該門號開通上線時，各該公司即將SIM 卡之所有權移轉
    於消費者，於退租或拆機時不需繳回，故本件前開SIM 卡應
    屬被告所有甚明，承上，足認0000000000之行動電話1 具（
    含SIM 卡1 張）確實均係被告所有，並供本件犯罪所用之物
    ，應依刑法第38條第1 項第2 款之規定宣告沒收。又未扣案
    之0000000000之行動電話1 具（含SIM 卡1 張），被告於本
    院審理中供承雖係其供交付毒品聯絡用，然非其所有（見本
    院卷第140 背面頁），自不宣告沒收。末按刑分主刑及從刑
    ，主刑如不成立，從刑即失其附麗；沒收為從刑之一種，自
    應附隨於主刑存在，故毒品危害防制條例第18條第1 項所謂
    「查獲」之第一、二級毒品，係指經有罪判決書事實欄認定
    與被告犯罪事實有關之毒品而言（最高法院94年度臺上字第
    5984號判決意旨參照）。經查，扣案之海洛因5 小包，雖係
    被告所有，然非供本件犯罪所用之物，業據被告於本院審理
    中供述甚詳（見本院卷第140 頁），亦無其他積極證據堪認
    與本件犯罪有何關連，爰不宣告沒收。
據上論斷，應依刑事訴訟法第299 條第1 項前段、第300 條，毒
品危害防制條例第8 條第1 項、第17條第2 項，刑法第11條前段
、第47條第1 項、第51條第5 款、第38條第1 項第2 款，判決如
主文。
本案經檢察官簡志祥到庭執行職務。
中    華    民    國    99    年    6     月    2     日
                  刑事第一庭審判長法  官  王復生
                                  法  官  陳世旻
                                  法  官  連雅婷
以上正本證明與原本無異
如不服本判決應於送達後10日內向本院提出上訴狀
                                  書記官  郭晉良
中    華    民    國    99    年    6     月    2     日
附錄本案論罪科刑法條全文：
毒品危害防制條例第8條第1項
轉讓第一級毒品者，處 1 年以上 7 年以下有期徒刑，得併科新
臺幣 1 百萬元以下罰金。

司法院資訊處製作；財團法人民間司法改革基金會備份。
